# 求助陈版，关于子公司实施股权激励后相关问题

提问人：bao2510 时间：2022-01-07 19:03:43
陈版您好，
请教您一个问题。 20 年，非全资子公司实施股份支付，在子公司单体报表内确认资本公积。合并层面对改股份支付确认多数股份额对应的资本公积。 21 年，母公司处置持有子公司的全部股份。那么之前合并层面确认的资本公积，是否需要结转投资收益。望陈版指教，@chenyiwei

回答人：chenyiwei
这部分与权益结算股份支付相关的资本公积也属于权益性交易形成，因此日后处置子公司时，这部分资本公积仍应保留在资本公积中，不能转入投资收益，也不能直接转入留存收益。